臺灣高等法院臺中分院刑事判決
111年度金上訴字第494號
上  訴  人  臺灣南投地方檢察署檢察官 
被      告  賈國強



上列上訴人因被告違反洗錢防制法等案件，不服臺灣南投地方法
院110年度審金訴字第33號中華民國111年1月19日第一審判決（
起訴案號：臺灣南投地方檢察署110年度偵字第1808、3149號
、110年度偵緝字第91號，移送併辦案號：同檢察署110年度偵字
第4704號），提起上訴，本院判決如下：
    主    文
原判決撤銷。
賈國強幫助犯洗錢防制法第十四條第一項之一般洗錢罪，累犯，
處有期徒刑參月，併科罰金新臺幣壹萬元，罰金如易服勞役，以
新臺幣壹仟元折算壹日。又幫助犯洗錢防制法第十四條第一項之
一般洗錢罪，累犯，處有期徒刑參月，併科罰金新臺幣壹萬元，
罰金如易服勞役，以新臺幣壹仟元折算壹日。應執行有期徒刑伍
月，併科罰金新臺幣壹萬伍仟元，罰金如易服勞役，以新臺幣壹
仟元折算壹日。
    犯罪事實
一、賈國強可預見如提供金融帳戶資料給來路不明之人使用，因
    該帳戶所有人與實際使用人不同，有可能被用來作為詐欺犯
    罪之人頭帳戶，以供他人收受、提領詐欺犯罪所得使用，而
    產生遮斷金流以逃避國家追訴、處罰之效果，竟仍基於幫助
    詐欺取財及幫助一般洗錢之不確定故意，經年籍不詳之「曾
    文信」介紹，分別於民國①109年8月初某日，在南投縣南投
    市南崗路某處，將其所申辦台灣銀行帳號000000000000號帳
    戶(下稱台銀帳戶)之存摺、提款卡及密碼，交給真實姓名年
    籍不詳綽號「順哥」之人；②109年9月間某日，在南投縣南
    投市南崗路某處，將其所申辦彰化銀行帳號00000000000000
    號帳戶(下稱彰銀帳戶)及中華郵政帳號00000000000000號帳
    戶(下稱郵局帳戶)之存摺、提款卡及密碼交給「順哥」；容
    任「順哥」或其共犯使用上開3個帳戶(下稱本案3帳戶)遂行
    詐欺取財犯罪，以隱匿特定犯罪所得去向而洗錢。「順哥」
    或其共犯取得本案3帳戶之存摺、提款卡及密碼後，即意圖
    為自己不法之所有，基於詐欺取財及一般洗錢之犯意，於附
    表所示詐騙時間，向附表所示被害人陳○○、吳○○、陳○○、賴
    ○○、唐○、陳○○、楊○○、楊○○、曾○○等9人(下稱被害人9人)
    施用附表所示詐術，致被害人9人陷於錯誤，而於附表所示
    匯款時間，將附表所示款項匯入賈國強之郵局帳戶、彰銀帳
    戶，或匯入其他人頭帳戶再輾轉匯入賈國強之台銀帳戶，並
    遭人持本案3帳戶之提款卡予以提領。嗣因被害人等發覺受
    騙報警處理，經警循線查悉上情。
二、案經陳○○、吳○○訴由屏東縣政府警察局刑事警察大隊、
　　陳○○訴由新北市政府警察局土城分局、賴○○、唐○、陳○○、
    楊○○訴由南投縣政府警察局南投分局，曾○○訴由臺南市政府
    警察局佳里分局報告臺灣南投地方檢察署檢察官偵查起訴及
    移送臺灣南投地方法院併案審理。
    理    由
一、證據能力部分：
  ㈠刑事訴訟法第159條之5第1項規定：「被告以外之人於審判外
    之陳述，雖不符前4條之規定，而經當事人於審判程序同意
    作為證據，法院審酌該言詞陳述或書面陳述作成時之情況，
    認為適當者，亦得為證據。」本判決所引用被告賈國強以外
    之人於審判外所為言詞或書面陳述之供述證據，經檢察官及
    被告於原審同意作為證據使用，本院審酌該等證據作成時之
    情況，並無違法取證或其他瑕疵，認為適於作為本案認定事
    實之依據，依上開規定，該等供述證據應具有證據能力。
  ㈡本判決所引用之非供述證據，並無證據證明有出於違法取得
    之情形，復經本院依法踐行調查程序，應具有證據能力。  
二、認定犯罪事實所憑之證據及理由：　　　　
　　被告雖坦承有於前開時地經「曾文信」介紹而將其所申辦本
    案3帳戶之存摺、提款卡及密碼交給「順哥」使用，但否認
    有幫助詐欺及幫助洗錢之犯意，辯稱：我也是被「曾文信」
    所騙，「曾文信」跟我說是洗信用，可以向銀行申辦貸款，
    我不知道所提供的帳戶是要作為詐騙使用云云。經查：
  ㈠被告經年籍不詳之「曾文信」介紹，分別於①109年8月初某日
    ，在南投縣南投市南崗路某處，將其所申辦台銀帳戶之存摺
    、提款卡及密碼，交給真實姓名年籍不詳綽號「順哥」之人
    ；②109年9月間某日，在南投縣南投市南崗路某處，將其所
    申辦彰銀帳戶及郵局帳戶之存摺、提款卡及密碼交給「順哥
    」；其後「順哥」或其共犯即於附表所示詐騙時間，向附表
    所示被害人9人施用附表所示詐術，致被害人9人陷於錯誤，
    而於附表所示匯款時間，將附表所示款項匯入被告郵局帳戶
    、彰銀帳戶，或匯入其他人頭帳戶再輾轉匯入被告台銀帳戶
    ，並遭人持本案3帳戶之提款卡予以提領等事實，為被告所
    承認或不爭執，且經證人即被害人9人於警詢時證述遭詐騙
    匯款過程，復有被告台銀帳戶存摺存款歷史明細批次查詢、
    被告彰銀帳戶開戶資料及交易明細、中華郵政股份有限公司
    110年1月27日儲字第1100023531號函檢附被告郵局帳戶開戶
    資料及客戶歷史交易清單、何穎傑土地銀行帳戶(即附表編
    號1、2所示匯入帳戶)開戶暨基本資料異動申請書、客戶序
    時往來明細查詢、謝東吉台新銀行帳戶(即附表編號1、2所
    示轉匯帳戶)交易明細、陳○○報案資料(臺東縣警察局臺東分
    局利嘉派出所陳報單、受理刑事案件報案三聯單、與IFC金
    融服務LINE對話紀錄、受理詐騙帳戶通報警示簡便格式表、
    金融機構聯防機制通報單)、吳○○報案資料(高雄市政府警察
    局楠梓分局右昌派出所陳報單、內政部警政署反詐騙諮詢專
    線紀錄表、受理刑事案件報案三聯單、受理詐騙帳戶通報警
    示簡便格式表、金融機構聯防機制通報單、匯款憑證)、陳○
    ○報案資料(LINE對話紀錄、內政部警政署反詐騙諮詢專線紀
    錄表)、賴○○報案資料(內政部警政署反詐騙諮詢專線紀錄表
    、嘉義市政府警察局第一分局長榮派出所受理詐騙帳戶通報
    警示簡便格式表、受理各類案件紀錄表、受理刑事案件報案
    三聯單、匯款憑證、LINE對話紀錄)、唐○報案資料(內政部
    警政署反詐騙諮詢專線紀錄表、臺北市政府警察局松山分局
    三民派出所受理詐騙帳戶通報警示簡便格式表、受理刑事案
    件報案三聯單、受理各類案件紀錄表、匯款憑證)、陳○○報
    案資料(內政部警政署反詐騙諮詢專線紀錄表、高雄市政府
    警察局鼓山分局龍華派出所受理詐騙帳戶通報警示簡便格式
    表、金融機構聯防機制通報單、受理各類案件紀錄表、匯款
    憑證、LINE對話紀錄)、楊○○報案資料(內政部警政署反詐騙
    諮詢專線紀錄表、新竹市政府警察局第一分局林投派出所受
    理詐騙帳戶通報警示簡便格式表、金融機構聯防機制通報單
    、受理刑事案件報案三聯單、受理各類案件紀錄表、匯款憑
    證、LINE對話紀錄)、楊○○報案資料(內政部警政署反詐騙諮
    詢專線紀錄表、新北市政府警察局蘆洲分局成州派出所受理
    詐騙帳戶通報警示簡便格式表、受理刑事案件報案三聯單、
    受理各類案件紀錄表、匯款憑證、楊○○郵局存摺封面影本、
    臉書廣告、LINE對話紀錄)、曾○○報案資料(內政部警政署反
    詐騙諮詢專線紀錄表、屏東縣政府警察局屏東分局民生派出
    所受理詐騙帳戶通報警示簡便格式表、165專線協請金融機
    構暫行圈存疑似詐騙款項通報單、匯款憑證、LINE對話紀錄
    )在卷可憑，此部分事實首堪認定。
  ㈡被告主觀上具有幫助詐欺及幫助洗錢之不確定故意：　
  ⒈刑法上之故意，分直接故意(確定故意)與間接故意(不確定故
    意)，「行為人對於構成犯罪之事實，明知並有意使其發生
    者」為直接故意，「行為人對於構成犯罪之事實，預見其發
    生而其發生並不違背其本意者」為間接故意。查存摺、提款
    卡及密碼均屬個人交易理財重要之物品，且利用人頭帳戶轉
    帳詐欺之案件，近年來報章新聞多所披露，復經政府多方宣
    導，一般民眾對此種利用人頭帳戶之犯案手法，自應知悉而
    有所預見。本件被告於案發時為61歲之成年人，學歷為五專
    畢業(本院卷第41頁個人戶籍資料查詢結果)，係具有一定智
    識程度及社會生活經驗之人，對於金融帳戶之存摺、提款卡
    及密碼，當知應謹慎保管使用，且對媒體及政府防範人頭帳
    戶之宣導，亦難諉為不知，其在與「曾文信」、「順哥」皆
    無深厚交情或信賴基礎之情形下，透過「曾文信」介紹而提
    供本案3帳戶之存摺、提款卡及密碼給「順哥」時，當已預
    見對方可能將該等帳戶作為詐騙他人財物之工具使用，惟仍
    提供而容任他人使用該等帳戶，此觀本案3帳戶在被告交給
    「順哥」時、被害人等受騙匯款前，台銀帳戶存款餘額僅新
    臺幣(下同)4元、彰銀帳戶存款餘額僅10元、郵局帳戶存款
    餘額僅66元，有被告台銀帳戶存摺存款歷史明細批次查詢、
    彰銀帳戶交易明細查詢、郵局帳戶客戶歷史交易清單可證(
    屏東警卷第44頁、南投警卷第5頁、新莊警卷第7頁)，適與
    實務上常見幫助詐欺之行為人交付金融帳戶時，帳戶內僅餘
    極少數或已無任何餘額之情形，正相符合，堪認被告提供上
    開帳戶資料時，主觀上具有幫助他人犯詐欺取財罪之不確定
    故意。
　⒉司法院刑事大法庭於109年12月16日以108年度台上大字第310
    1號裁定主文宣示：「行為人提供金融帳戶提款卡及密碼予
    不認識之人，非屬洗錢防制法第2條所稱之洗錢行為，不成
    立同法第14條第1項一般洗錢罪之正犯；如行為人主觀上認
    識該帳戶可能作為收受及提領特定犯罪所得使用，他人提領
    後即產生遮斷資金流動軌跡以逃避國家追訴、處罰之效果，
    仍基於幫助之犯意而提供，應論以幫助犯同法第14條第1項
    之一般洗錢罪。」而金融帳戶乃個人理財工具，依我國現狀
    ，申設金融帳戶並無任何特殊限制，且可於不同之金融機構
    申請多數帳戶使用，是依一般人之社會通念，若見他人不以
    自己名義申請帳戶，反而收購或借用別人之金融帳戶以供使
    用，並要求提供提款卡及告知密碼，則提供金融帳戶者主觀
    上如認識該帳戶可能作為對方收受、提領特定犯罪所得使用
    ，對方提領後會產生遮斷金流以逃避國家追訴、處罰之效果
    ，仍基於幫助之犯意，而提供該帳戶之提款卡及密碼，以利
    洗錢實行，自應成立一般洗錢罪之幫助犯。本件被告將本案
    3帳戶之存摺、提款卡及密碼交給「順哥」，主觀上有將上
    開帳戶交由他人入款、領款使用之認知，甚為明確，而被告
    交出帳戶資料後，除非辦理掛失，實際上已無法取回，喪失
    實際控制權，則其主觀上自已預見上開帳戶後續資金流向，
    有無法追索之可能性，對於匯入上開帳戶內資金如經持有帳
    戶之人提領後，已無從查得，形成金流斷點，將會產生遮斷
    金流以逃避國家追訴、處罰之效果，主觀上亦有認識。是以
    ，被告對於其提供本案3帳戶資料之行為，對詐欺正犯利用
    該等帳戶資料匯入詐欺所得款項，進而加以提領，而形成資
    金追查斷點之洗錢行為提供助力，既已預見，仍提供上開帳
    戶之存摺、提款卡及密碼供對方使用，顯有容任而不違反其
    本意，則其有幫助洗錢之不確定故意，亦堪認定。
　⒊被告雖辯稱是為了申辦貸款，才會聽信「曾文信」介紹，將
    本案3帳戶資料交給「順哥」等語。惟查，被告對於申辦貸
    款一事，於偵、審中並未提出任何證據資料以供偵查機關或
    法院調查，是否確有其事已有可疑。再者，被告於原審自陳
    先前已有申辦貸款經驗，當時貸款並無交付帳戶之必要(原
    審卷第120頁)，則其既已有申辦貸款經驗，對於本次貸款須
    違反常情地交付帳戶資料竟毫無遲疑，更有可議。且衡諸一
    般人之生活經驗，無論自行或委請他人向金融機構申辦貸款
    ，無不事先探詢可借貸金額多寡、約定利率高低、還款期限
    等事項，以評估自己經濟狀況可否負擔，並須提出申請書檢
    附在職證明、身分證明、財力證明、所得資料或擔保品等，
    經金融機構徵信審核通過後，再辦理對保、簽約等手續，俟
    上開貸款程序完成後始行撥款。而金融機構縱有瞭解撥款帳
    戶之必要，借款人亦僅須影印存摺封面或告知金融機構名稱
    、戶名、帳號即可，無須於申請貸款之際，即提供核撥貸款
    帳戶之存摺，更毋庸交付提款卡，遑論告以提款密碼。況申
    辦貸款之目的在於取得借貸款項，豈有將領取借款之重要物
    件即提款卡及密碼一併提供給未曾謀面且無任何信賴關係之
    他人使用之理。被告係具有相當智識程度、有過申辦貸款經
    驗之人，對於上述正常貸款流程應屬知悉，其在不知對方真
    實姓名年籍之情況下，僅憑他人之片面之詞，率爾將本案3
    帳戶之存摺、提款卡及密碼任意交付來路不明、聯絡方式不
    詳之人使用，後續將如何聯繫撥款事宜以獲得貸款金額？被
    告上開辯解顯與社會常情及貸款常態不符，無可作為對其有
    利之認定依據，其對於所提供之本案3帳戶資料縱遭不法利
    用仍不違背其本意，自具有幫助詐欺及幫助洗錢之不確定故
    意。
  ㈢綜上，本案事證明確，被告犯行均堪認定，應依法論科。
三、論罪科刑及撤銷原判決之理由：
　㈠被告僅提供帳戶提款卡、存摺及密碼給他人供詐欺及洗錢犯
    罪使用，並無證據證明其有參與詐欺或洗錢之構成要件行為
    ，或與實施構成要件行為之正犯有詐欺、洗錢之犯意聯絡，
    是被告基於幫助之意思，參與詐欺取財、一般洗錢構成要件
    以外之行為，為幫助犯。且被告對於詐欺成員究竟由幾人組
    成，尚非其所能預見，本案或有3人以上之共同正犯參與詐
    欺取財犯行，惟依「罪證有疑，利於被告」之原則，尚無從
    遽認被告主觀上係基於幫助3人以上共同詐欺取財之犯意，
    而為幫助加重詐欺取財犯行。故核被告先後2次提供帳戶資
    料之行為，均係犯刑法第30條第1項前段、第339條第1 項之
    幫助詐欺取財罪，以及刑法第30條第1項前段、洗錢防制法
    第14條第1項之幫助一般洗錢罪。被告於①109年8月初提供台
    銀帳戶資料，使附表編號1、2所示被害人陳○○、吳○○2人受
    詐騙匯款並遮斷金流效果，係一行為觸犯2個幫助詐欺取財
    及幫助一般洗錢罪名，依刑法第55條規定，應論以一罪，而
    所犯幫助詐欺取財及幫助一般洗錢犯行，亦係一行為觸犯數
    罪名，應從一重之幫助一般洗錢罪處斷；②109年9月間同時
    提供彰銀帳戶及郵局帳戶資料，使附表編號3至9所示被害人
    陳○○、賴○○、唐○、陳○○、楊○○、楊○○、曾○○7人受詐騙匯款
    並遮斷金流效果，係一行為觸犯7個幫助詐欺取財及幫助一
    般洗錢罪名，依刑法第55條規定，應論以一罪，而所犯幫助
    詐欺取財及幫助一般洗錢犯行，亦係一行為觸犯數罪名，應
    從一重之幫助一般洗錢罪處斷。被告先後2次所犯幫助一般
    洗錢罪，時間間隔已1個多月，顯係犯意各別、行為互殊，
    應分論併罰。檢察官移送併辦部分，與起訴並經本院論罪科
    刑之附表編號9所示犯罪事實相同，為事實上同一案件，本
    院自應併予審理。
　㈡被告前因違反電子遊戲場業管理條例等案件，經臺灣南投地
    方法院108年度投簡字第317號判決判處有期徒刑4月確定，
    於109年6月20日易服社會勞動執行完畢，卷附臺灣高等法院
    被告前案紀錄表記載甚明(本院卷第35至38頁)，其受有期徒
    刑之執行完畢後，5年以內故意再犯本件有期徒刑以上之2罪
    ，均為累犯。本院衡酌被告所犯前案與本案之罪質雖不相同
    ，但其於前案執行完畢後1個多月旋即再犯本案，可認對於
    刑罰反應力薄弱，本案倘依累犯規定加重最低本刑，核無司
    法院大法官會議釋字第775號解釋所示罪刑不相當之情形，
    故就所犯2次幫助一般洗錢罪，均依刑法第47條第1項規定加
    重其刑。
　㈢被告以幫助之意思，參與構成要件以外之行為，為幫助犯，
    依刑法第30條第2項規定，就所犯2次幫助一般洗錢罪，均依
    正犯之刑減輕之，並與前述累犯加重部分，依法先加後減之
    。
  ㈣原審審理結果，認為被告犯幫助詐欺取財罪事證明確而予論
    罪科刑，固非無見。惟查：⒈被告先後於①109年8月初提供台
    銀帳戶資料、②109年9月間提供彰銀帳戶及郵局帳戶資料，
    時間相隔1個多月，顯屬不同之二行為，應分論併罰；原判
    決認係一行為觸犯數罪名之想像競合犯而僅論以一罪，自有
    未合。⒉被告提供本案3帳戶之存摺、提款卡及密碼給他人用
    以進行詐騙，於被害人等被騙匯款或轉匯至上開帳戶後，再
    由他人提領其內款項，產生隱匿詐欺犯罪所得去向之效果，
    該當刑法第30條第1項前段、洗錢防制法第14條第1項之幫助
    一般洗錢罪，已說明如前；原判決認被告之行為並不成立幫
    助一般洗錢罪，而就此被訴部分不另為無罪之諭知，適用法
    則即有不當。檢察官上訴意旨指摘原審就幫助洗錢部分不另
    諭知無罪為不當，其上訴為有理由，應由本院將原判決予以
    撤銷改判。
  ㈤本院審酌被告任意提供金融帳戶給他人使用，助長詐欺正犯
    遂行犯罪，損害被害人9人財產法益，並於他人提領後產生
    遮斷金流以逃避國家追訴、處罰之效果，破壞社會經濟秩序
    ，所生危害非輕，被告犯後飾詞卸責，未與被害人等洽談和
    解及賠償損失，缺乏具體悔過表現，復考量被害人9人受詐
    騙金額多寡，無證據證明被告有因本案犯行獲得報酬，以及
    被告教育程度為五專畢業，自陳無業、名下無不動產、無親
    屬需其扶養(原審卷第122頁)等一切情狀，就所犯2罪分別量
    處如主文第2項所示之刑，且就罰金刑部分諭知易服勞役之
    折算標準，並衡酌被告所犯2罪之犯罪類型、行為態樣、手
    段、動機、侵害法益種類及責任非難重複程度，經整體評價
    後，定其應執行刑如主文第2項所示，且就罰金刑部分諭知
    易服勞役之折算標準。　
  ㈥本案3帳戶之提款卡雖屬被告所有供犯罪所用之物，惟本案3
    帳戶業經通報為警示帳戶，該等帳戶之提款卡已無法再供犯
    罪使用，欠缺刑法上沒收之重要性，依刑法第38條之2第2項
    規定，不予宣告沒收。又卷內並無證據證明被告有因本案幫
    助行為而獲得任何報酬或利益，即無從宣告沒收其犯罪所得
    ，附此敘明。
據上論斷，應依刑事訴訟法第369條第1項前段、第364條、第299
條第1項前段，判決如主文。
本案經檢察官鄭文正提起公訴，檢察官黃慧倫移送併辦，檢察官
吳宣憲提起上訴，檢察官謝耀德到庭執行職務。
中　　華　　民　　國　　111 　年　　4 　　月　　13　　日
                  刑事第八庭  審判長法  官  林清鈞
                                    法  官  簡婉倫
                                    法  官  黃小琴
以上正本證明與原本無異。
如不服本判決，應於收受送達後20日內向本院提出上訴書狀，其
未敘述上訴理由者，並得於提起上訴後20日內向本院補提理由書
(均須按他造當事人之人數附繕本)「切勿逕送上級法院」。因疫
情而遲誤不變期間，得向法院聲請回復原狀。

                                    書記官  李宜珊
　　　　　　　　　　　　　　　　　　
中　　華　　民　　國　　111 　年　　4 　　月　　13　　日
附錄論罪科刑法條：
刑法第30條
幫助他人實行犯罪行為者，為幫助犯。雖他人不知幫助之情者，
亦同。
幫助犯之處罰，得按正犯之刑減輕之。
刑法第339條第1項
意圖為自己或第三人不法之所有，以詐術使人將本人或第三人之
物交付者，處5年以下有期徒刑、拘役或科或併科50萬元以下罰
金。
洗錢防制法第14條第1項
有第2條各款所列洗錢行為者，處7年以下有期徒刑，併科新臺幣
5百萬元以下罰金。　
附表：
編號 被害人 遭詐騙過程 匯款時間、地點、金額 匯入帳戶 1 陳○○  陳○○於109年8月14日23時許，登入IFC外匯交易平台後，接獲佯裝客服人員之詐騙訊息稱：匯款儲值加入會員後可投資獲利云云，致陳○○陷於錯誤，依指示匯款至右列帳戶。 109年8月21日15時44分許，在臺東縣臺東市中華路某超商ATM轉帳1萬5百元。 匯入另案被告何穎傑土地銀行帳號000000000000號帳戶後，轉匯至另案被告謝東吉台新銀行帳號00000000000000號帳戶，再轉匯至被告台銀帳戶。    109年8月22日19時11分許，在臺東縣臺東市中華路某超商ATM轉帳3萬元。 匯入另案被告何穎傑土地銀行帳號000000000000號帳戶後，轉匯至另案被告謝東吉台新銀行帳號00000000000000號帳戶，再轉匯至被告台銀帳戶。 2 吳○○ 吳○○於109年8月18日結識暱稱兮婷之女子介紹投資管道，於109年8月20日20時51分許，接獲佯裝客服人員之詐騙訊息稱：加入投睿客服後，匯入投資金額至特定帳戶可獲利云云，致吳○○陷於錯誤，依指示匯款至右列帳戶。 109年8月22日20時51分許，在住處以網路銀行轉帳6萬元。    匯入另案被告何穎傑土地銀行帳號000000000000號帳戶後，轉匯至另案被告謝東吉台新銀行帳號00000000000000號帳戶，再轉匯至被告台銀帳戶。 3 陳○○ 陳○○於109年10月21日結識暱稱詩涵之網友介紹加入萊斯國際網站後，接獲佯裝客服人員之詐騙訊息稱：加入投資網站後，匯入投資金額至特定帳戶可獲利云云，致陳○○陷於錯誤，依指示匯款至右列帳戶。 109年10月23日20時20分許 ，在住處以網路銀行轉帳3萬元。  被告郵局帳戶 4 賴○○ 賴○○於109年10月28日 15時許，在臉書瀏覽暱稱張力仁所刊登販賣IPHONE手機廣告，與賣家聯繫後，於同日15時24分許，接獲LINE暱稱婷婷麻麻之賣家詐騙訊息稱：匯款後即出貨云云，致賴○○陷於錯誤，依指示匯款至右列帳戶。 109年10月28日19時3分許 ，在嘉義市○區○○路000號彰化銀行嘉義分行ATM轉帳1萬5千元。  被告彰銀帳戶 5 唐○ 唐○於109年10月28日20時許，在臉書台北租屋-房東房客盡量PO社團，瀏覽刊登販賣IPHONE手機廣告，與賣家聯繫後，接獲詐騙訊息稱：匯款後即出貨云云，致唐○陷於錯誤，依指示匯款至右列帳戶。 109年10月28日21時5分許 ，在住處以網路銀行轉帳5千元。  被告彰銀帳戶 6 陳○○ 陳○○於109年10月17日使用交友軟體結識暱稱周佳蓉之女子，該女子傳送詐騙訊息稱：急需用錢，匯款後才能見面云云，致陳○○陷於錯誤，依指示匯款至右列帳戶。 109年10月26日23時28分許 ，在住處以網路銀行轉帳5萬元。  被告彰銀帳戶 7 楊○○ 楊○○於109年10月21日使用交友軟體結識暱稱陳旭之男子介紹投資管道，該男子傳送詐騙訊息稱：依TBL客服人員指示，匯款後在幸運彩票網站下注可獲利云云，致楊○○陷於錯誤，依指示匯款至右列帳戶。 109年10月22日13時47分許 ，在新竹市○○路00號全家超商ATM轉帳3千元。 被告彰銀帳戶     109年10月28日15時許，在不詳地點轉帳3萬元。 被告彰銀帳戶 8 楊○○ 楊○○於109年10月28日 ，在臉書五股人社團瀏覽暱稱高樹民所刊登販賣IPHONE手機廣告，與賣家聯繫後，於同日12時56分許，接獲LINE暱稱Setlla之賣家詐騙訊息稱：匯款後即出貨云云，致楊○○陷於錯誤，依指示匯款至右列帳戶。 109年10月28日20時11分許 ，在桃園市中壢區某超商ATM轉帳1萬元。  被告彰銀帳戶 9 曾○○ 曾○○於109年10月27日3時許，在臉書瀏覽貸款廣告，加入廣告所登載之帳號後，接獲佯裝日盛金控資金放貸部門之詐騙訊息稱：申辦貸款須繳交法院公證費用、出車費用、履約保證金云云，致曾○○陷於錯誤，依指示匯款至右列帳戶。 109年10月28日15時57分許 ，在住處以網路銀行轉帳3萬元。  被告彰銀帳戶